【裁判字號】    99,再易,43
【裁判日期】    990804
【裁判案由】    再審之訴
【裁判全文】
臺灣臺北地方法院民事裁定              99年度再易字第43號
再審原告    甲○○
再審被告    台灣新光商業銀行股份有限公司
法定代理人  乙○○
上列當事人間請求債務人異議之訴事件，再審原告對於中華民國
99年5月6日本院98年度簡上字第473號確定判決提起再審之訴，
本院裁定如下：
    主  文
再審之訴駁回。
再審訴訟費用由再審原告負擔。
    事實及理由
一、按再審之訴，應於30日之不變期間內提起，前項期間，自判
    決確定時起算；判決於送達前確定者，自送達時起算；其再
    審之理由發生或知悉在後者，均自知悉時起算，民事訴訟法
    第500條第1項、第2項定有明文。經查，本件98年度簡上字
    第473號民事確定判決係於民國（下同）99年5月14日送達再
    審原告，再審原告於該判決送達之日起30日內（99年6月7日
    ）提起本件再審之訴，有本院收狀戳可稽，並未逾越30日之
    不變期間，核無不合，先予敘明。
二、次按再審之訴不合法者，法院應以裁定駁回之，民事訴訟法
    第502條第1項規定甚明。又提起再審之訴，應依民事訴訟法
    第501條第1項第4款表明再審理由，及關於再審理由並遵守
    不變期間之證據，此為必須具備之程式。所謂表明再審理由
    ，必須指明確定判決有如何合於法定再審事由之具體情事始
    為相當，倘僅泛言有何條款之再審事由，而無具體情事者，
    仍難謂已合法表明再審事由。既未合法表明再審事由，即為
    無再審之事由，性質上無庸命其補正（最高法院61年台再字
    第137號判例意旨參照）。
三、本件再審起訴意旨略以：再審原告在申請貸款時並未繳交開
    辦費新台幣（下同）2,000元，焉知簽約後會扣除開辦費2,0
    00元和後續之帳務管理費32,000元，其未看到契約內容，簽
    字僅是為申請貸款而已，實難認定其是加入訴外人王淑貞的
    貸款方案所完成的簽貸行為，上訴人在填寫完貸款申請書時
    有繳交數百元之徵信查詢費，且同意銀行對再審原告做徵信
    查詢，再審被告辯稱並無收取徵信查詢費不僅提不出理由且
    違背事實等語。經核其再審書狀所載內容，並未具體指出原
    確定判決所違反法令之條項或其內容，僅泛稱原判決未予詳
    細審究，實難令人折服云云，自不得謂已合法表明再審理由
    ，揆諸前開說明，本件再審之訴顯難認為合法，應予駁回。
四、據上論結，本件再審之訴為不合法，爰依民事訴訟法第502
    條第1項、第95條、第78條，裁定如主文。
中    華    民    國    99    年    8     月    4    日
                  民事第三庭  審判長法  官  丁蓓蓓
                                    法  官  黃明發
                                    法  官  林振芳
以上正本係照原本作成。
本裁定不得抗告。
中    華    民    國    99    年    8     月    4    日
                                    書記官  林思辰

司法院資訊處製作；財團法人民間司法改革基金會備份。
